臺灣士林地方法院刑事判決　　　　　　　96年度易字第1671號
公　訴　人　臺灣士林地方法院檢察署檢察官
被　　　告　乙○○
　　　　　　　　　　（現於臺灣台北監獄執行中）
　　　　　　丙○○
上列被告因竊盜案件，經檢察官提起公訴（96年度偵字第5152號
），而被告於準備程序中就被訴事實為有罪之陳述，經裁定進行
簡式審判程序，並判決如下：
    主  文
乙○○、丙○○結夥三人以上竊盜，均累犯，各處有期徒刑捌月
，減為有期徒刑肆月，如易科罰金，均以新台幣壹仟元折算壹日
。
    事  實
一、乙○○前因竊盜案件，經本院以91年度訴字第83號判決處有
    期徒刑1 年6 月確定，復與竊盜、毒品等案件合併定應執行
    刑2 年10月確定，尚未執行之際，又因毒品案件，經本院以
    91年度易字第509 號判決處有期徒刑8 月確定，上開4 案接
    續執行，甫於民國95年8月9日期滿執行完畢；丙○○曾因違
    反臺灣地區與大陸地區人民關係條例，經本院以94年度湖簡
    字第44號判決判處有期徒刑3月，如易科罰金，以銀元300元
    折算1日，甫於94年7月4日易科罰金執行完畢，詎猶不知悔
    悟。丙○○見臺北市○○區○○路7段401巷關渡碼頭附近停
    放之舢舨船上放置不鏽鋼白鐵管無人看管，竟與乙○○及姓
    名年籍不詳自稱「陳明和」之成年男子等3人共同基於意圖
    為自己不法之所有之犯意聯絡，推由乙○○於96年4月23日
    20時許央請不知情之胞兄張峰馨代為承租車號EE-4123號自
    用小貨車作為搬運工具，並於翌日凌晨2時許由丙○○駕駛
    上開小貨車搭載乙○○及「陳明和」自行駕車一同前往臺北
    市○○區○○路7段401巷關渡碼頭附近查看，於同日凌晨6
    時許由乙○○在小貨車留守把風接應，丙○○與「陳明和」
    則一同前往甲○○停放在淡水河邊之舢舨船上，竊取置放在
    船上之不鏽鋼白鐵管4支，得手後再搬至前開小貨車上，其
    等欲離去之際，適為甲○○發覺報警處理，經警當場逮捕乙○○，丙○○、「陳明和」則趁隙逃逸。
二、案經台北市政府警察局士林分局報請台灣士林地方法院檢察
    署檢察官偵查起訴。
    理  由
一、按簡式審判程序之證據調查，不受刑事訴訟法第159條第1項
    所定：「被告以外之人於審判外之言詞或書面陳述，不得作
    為證據。」之限制，此見同法第273條之2規定甚明，據此，
    本件被告乙○○對於共同被告丙○○及被告丙○○對於共同
    被告乙○○，均屬被告以外之人，另證人甲○○、張峰馨亦
    為被告以外之人，渠等在警詢或偵訊時所為之證述，雖均屬
    被告以外之人於審判外所為之陳述，依上開規定，亦得作為
    證據，先予敘明。
二、上揭犯罪事實，業經被告乙○○、丙○○於本院準備程序、
    審理時坦承不諱（見本院96年10月2日準備程序第3頁、同日
    審判筆錄第2頁），核與被害人甲○○、張峰馨於警詢時之
    證述情節相符（見偵卷第8-9、11-13頁），並有贓物認領保
    管單1紙、照片2張、台北市政府警察局士林分局搜索扣押筆
    錄、扣押物品目錄表附卷可稽（見偵卷第17、19-22、25-26
    頁）。本件事證明確，被告2人之自白均與事實相符，其2人
    犯行洵堪認定，應依法論科。
三、按刑法上所謂結夥三人以上係指有共同犯罪之故意，結為一
    夥而言。把風行為，在排除犯罪障礙，助成犯罪之實現，在
    合同意思範圍內分擔犯罪行為之一部，故亦係共同正犯而應
    計入結夥之內（最高法院72年度台上字第3201號判決意旨參
    照）。核被告乙○○、丙○○所為，均係犯刑法第321條第
    1 項第4 款之結夥三人以上竊盜罪。公訴意旨認被告係犯刑
    法第321 條第1 項第3 款之加重竊盜罪，然業經實行公訴之
    檢察官於本院96年10月2 日準備程序時當庭更正起訴法條如
    上（96年10月2 日準備程序第2 頁），本於檢察一體原則，
    應以蒞庭檢察官到庭更正後之所犯法條，為起訴意旨所認應
    適用之法條，本院無庸另行更正起訴法條，附此敘明。又被
    告乙○○、丙○○與年籍不詳之成年男子「陳明和」就上揭
    犯行間，有犯意之聯絡及行為之分擔，皆為共同正犯。被告
    2 人有如事實欄所載之前科紀錄，有臺灣高等法院被告前案
    紀錄表附卷可稽，其2 人均於徒刑執行完畢後5 年內，故意
    再犯本案有期徒刑以上之罪，為累犯，均應依刑法第47條第
    1 項規定，加重其刑。爰審酌被告乙○○、丙○○正值壯年
    ，不思正途營生，竟鋌而走險，結夥3 人竊取他人財物，且
    被告2 人均有犯罪紀錄素行不佳，竟仍再犯本件竊盜犯行，
    顯見其尚不知悔悟，兼衡其智識程度、犯罪之動機、目的、
    手段、所竊得財物之價值，及犯罪後尚能坦認犯行之態度等
    一切情狀，分別量處如主文所示之刑，以示懲儆。又被告2
    人本件犯罪時間均在96年4 月24日以前（參考法院辦理96年
    減刑案件應行注意事項第7 條之規定，「犯罪在中華民國96
    年4 月24日以前」，包括「24日」當日之犯罪），經核無中
    華民國96年罪犯減刑條例所定不予減刑之情形，並依同條例
    第2 條第1 項第3 款之規定減其宣告刑期2 分之1 ，即有期
    徒刑4月，並均諭知易科罰金之折算標準，以示儆懲。
據上論斷，應依刑事訴訟法第273之1第1項、第299條第1項前段
，刑法第28條、第321 條第1 項第4 款、第47條第1 項、第41條
第1 項前段，中華民國96年罪犯減刑條例第2 條第1 項第3 款、
第7 條、第9 條，判決如主文。
本案經檢察官洪三峰到庭執行職務。
中　　華　　民　　國　　96　　年　　10　　月　　16　　日
　　　　　  　　  刑事第七庭法  官  汪梅芬
以上正本證明與原本無異。
如不服本判決應於送達後10日內向本院提出上訴狀。
                            書記官  張馨尹
中　　華　　民　　國　　96　　年　　10　　月　　16　　日
附錄本案論罪科刑法條全文：
中華民國刑法第321條
犯竊盜罪而有左列情形之一者，處6 月以上、5 年以下有期徒刑
：
一  於夜間侵入住宅或有人居住之建築物、船艦或隱匿其內而犯
    之者。
二  毀越門扇、牆垣或其他安全設備而犯之者。
三  攜帶兇器而犯之者。
四  結夥三人以上而犯之者。
五  乘火災、水災或其他災害之際而犯之者。
六  在車站或埠頭而犯之者。
前項之未遂犯罰之。
